---
title: "Em busca de soluções para problemas de comunicação entre pesquisadores, extensionistas e agricultores familiares"
subtitle: "Disciplina: Métodos Quantitativos II"
author: "Marcelo Chaves de Jesus"
institute: "PPG Agronegócios UFGD"
date: "`r Sys.Date()`"
encoding: "UTF-8"
output:
  xaringan::moon_reader:
    lib_dir: libs
    chakra: libs/remark-latest.min.js
    nature:
      highlightStyle: github
      highlightLines: true
      countIncrementalSlides: false
# knit: pagedown::chrome_print
# xaringan::inf_mr()
# xaringan::summon_remark()
---
```{r echo=FALSE}
xaringanExtra::use_logo(
  image_url = "Imagens/logo_ppg.png",
  link_url = "https://portal.ufgd.edu.br/pos-graduacao/mestrado-agronegocios/index"
)
```
---
class: center, middle

# Objetivo

## O objetivo deste estudo é identificar os problemas de comunicação e as soluções apontadas pela literatura acadêmica sobre o tema.
---
class: center, middle

# Metodologia

### Análise Bibiométrica

<!-- --- -->
<!-- class: inverse, center, middle -->

<!-- # Get Started -->

---
background-image: url(Imagens/big_data.jfif)
background-position: 50% 50%
<!-- class: center, bottom, inverse -->

# Procedimentos de análise

## Coleta de Dados

### Bases: 
#### [*Scopus*](https://www.scopus.com/sources.uri)
#### [*Wob of Science*](https://www.webofscience.com/wos/woscc/advanced-search)
### Tipos de documentos
#### Artigos
#### Reviews

---

# Hello Ninja



# Themes

Don't want to learn CSS? Okay, you can use some user-contributed themes. A theme typically consists of two CSS files `foo.css` and `foo-fonts.css`, where `foo` is the theme name. Below are some existing themes:

```{r, R.options=list(width = 70)}
names(xaringan:::list_css())
```

---

